臺灣臺南地方法院臺南簡易庭民事裁定
110年度南簡字第454號
原      告  蔡麗茹  
訴訟代理人  黃國平  
            謝菖澤律師
            蘇淑珍律師  
原告與被告台灣東洋藥品工業股份有限公司間侵權行為損害賠償
事件，本院裁定如下：
    主  文
原告應收受本裁定正本10日內，就請求被告台灣東洋藥品工業股
份有限公司連帶給付部分，補繳第一審裁判費新臺幣338,040元
，如逾期未繳，即駁回對於被告台灣東洋藥品工業股份有限公司
之起訴。
    理  由
一、按刑事訴訟法第487條第1項所定附帶民事訴訟之對象，除刑
    事被告外，固及於依民法負損害賠償責任之人，惟附帶民事
    訴訟之原告所主張之共同加害人，必以在刑事訴訟程序中經
    認定係共同侵權行為之人，或依民法第187條第1項、第188
    條第1項等規定應負連帶損害賠償責任之人，始得謂為依民
    法負賠償責任之人(最高法院108年度台抗字第753號裁定意
    旨參照)。又刑事附帶民事訴訟，經刑事庭依刑事訴訟法第5
    04條第1項規定裁定移送於同院民事庭後，民事庭如認其不
    符同法第487條第1項規定之要件時，應許原告得繳納裁判費
    ，以補正起訴程式之欠缺(最高法院108年度台抗大字第953
    號裁定意旨參照)。
二、原告於本院109年度交易字第763號過失傷害案件之刑事訴訟
    程序中，對被告許峻銘及台灣東洋藥品工業股份有限公司提
    起刑事附帶民事訴訟，主張被告許峻銘及台灣東洋藥品工業
    股份有限公司就本件車禍應連帶負侵權行為損害賠償責任。
    惟本件刑事案件被告僅許峻銘1人，且刑事第一審判決認定
    之犯罪事實為被告許峻銘於民國109年2月18日15時10分許，
    駕駛車牌號碼000-0000號自小客車(下稱系爭汽車)，沿臺南
    市東區長榮路二段由北往南方向行駛，行經該路與東門路二
    段交岔路口作左轉時，因未注意轉彎車應讓直行車先行，即
    貿然左轉，適原告騎乘機車沿長榮路一段自對向行駛而來，
    亦疏未注意車前狀況，兩車因而發生碰撞，原告當場人車倒
    地，受有骨盆骨折併內出血及出血性休克、左側遠端股骨骨
    折併膝關節損傷、左側脛骨幹、腓骨幹及外踝骨折、左足壓
    砸傷、雙側肺部鈍挫傷、右側遠端橈骨骨折、左側遠端橈骨
    及尺骨骨折等傷害，並因而致其受有左腕關節活動度（屈曲
    與背伸加總）為120度(正常至少135度），旋轉活動度80度
    （正常至少160度）；髖關節活動度70度(正常至少120度）
    ，膝關節活動度45度（正常至少135度），踝關節活動度35
    度(正常至少45度），左下肢較右下肢短至少2公分等嚴重減
    損一肢以上之機能之重大不治之傷害。依刑事第一審判決所
    載犯罪事實可知，本件刑事案件並未認定被告台灣東洋藥品
    工業股份有限公司為本件車禍之共同侵權行為人，或依民法
    第187條第1項、第188條第1項規定應連帶負賠償責任之人，
    依上說明，原告以刑事附帶民事訴訟程序對被告台灣東洋藥
    品工業股份有限公司起訴請求連帶賠償，顯已不符民事訴訟
    法第487條第1項規定之要件。
三、雖本院認原告對於被告台灣東洋藥品工業股份有限公司提起
    刑事附帶民事訴訟，於法不合，惟依前揭最高法院民事大法
    庭裁定意旨，應許原告得繳納裁判費，以補正起訴程式之欠
    缺。是本件原告對於被告台灣東洋藥品工業股份有限公司訴
    訟標的金額為新臺幣(下同)3,704萬846元，應徵第一審裁判
    費338,040元，依民事訴訟法第249條第1項但書之規定，原
    告應於收受本裁定送達後10日內補繳，逾期不繳，即駁回對
    被告台灣東洋藥品工業股份有限公司之起訴，特此裁定。
中　　華　　民　　國　　110 　年　　8 　　月　　25　　日
  　　　　　　　　臺灣臺南地方法院臺南簡易庭　　　　　
                                  法  官　張桂美
以上正本係照原本作成。　　　　　　　　　　　　　　　　　
本裁定不得抗告。 
中　　華　　民　　國　　110 　年　　8 　　月　　25　　日
                                  書記官  蘇冠杰